臺灣臺東地方法院小額民事判決
110年度東小字第277號
原      告  良京實業股份有限公司

法定代理人  平川秀一郎

訴訟代理人  劉昌達  
被      告  黃新哲  
上列當事人間請求返還借款事件，本院於民國111年1月20日言詞
辯論終結，判決如下：
    主      文
被告應給付原告新臺幣(下同)34,331元，及其中29,206元自民國
93年12月2日起至104年8月31日止，按週年利率百分之20計算之
利息，及自104年9月1日起至清償日止，按週年利率百分之15計
算之利息。
被告應給付原告35,288元，及自96年3月16日起至110年7月19日
止，按週年利率百分之18.15計算之利息，及自110年7月20日起
至清償日止，按週年利率百分之16計算之利息，暨1元之違約金
。
原告其餘之訴駁回。 
訴訟費用1,000元由被告負擔。
本判決得假執行。 
    事實及理由
壹、程序方面　　
一、原告起訴時原聲明2.為：被告應給付原告新臺幣（下同）35
    ,288元，及自民國96年3月16日起至110年7月19日止，按週
    年利率18.15%計算之利息，及自110年7月20日起至清償日止
    ，按週年利率16%計算之利息，及自96年4月17日起至清償日
    止，其逾期在6個月內者，按上開利率10%，超過6個月者，
    就超過部分，按上開利率20%計算之違約金；嗣於111年1月2
    0日言詞辯論期日，就違約金部分當庭減縮聲明如後聲明2.
    所示，核屬減縮應受判決事項之聲明，而與民事訴訟法第25
    5條第1項第3款規定相符，自應准許。
二、被告經合法通知，未於最後言詞辯論期日到場，核無民事訴
    訟法第386條所列各款情形，爰依原告之聲請，由其一造辯
    論而為判決。
貳、實體方面　　
一、原告主張：
　㈠被告前向大眾商業銀行股份有限公司（下稱大眾銀行）申請
    個人信用貸款，借款期限屆至，屆期雙方如無反對之意思表
    示，則依同一内容續約1年，其後每年屆期時亦同；自借款
    始日起除依規定免收利息之期間外，前項期間屆滿後次日起
    ，利率為年息百分之18.25，每月應償付當月最低應付款，
    如未依約給付即視為全部到期，自應繳日（到期日)起至清
    償日止利率為年息百分之20。詎被告未履行繳款義務，尚積
    欠34,331元(本金29,206元)及利息拒不清償，依借款約定事
    項第11條第1款規定，視為債務全部到期，被告自應償還前
    開訴之聲明之借款本息。案經大眾銀行讓與債權予普羅米斯
    顧問股份有限公司，嗣再經普羅米斯顧問股份有限公司讓與
    債權予原告，爰依消費借貸及債權讓與之法律關係請求被告
    給付欠款等語。
　㈡被告於民國92年4月22日向臺東區中小企業銀行(下稱臺東企
    銀)申請最高額度新臺幣(下同)50,000元之信用貸款，約定
    自該日以每個月為1期，共分24期，按期於當月22日平均攤
    還本息，利息則以週年利率18.15%計算之，如未按期攤還本
    息時，就逾期未超過6個月內部分，按上開利率10%，超過6
    個月部分，按上開利率20%，加計違約金，並約定如有一期
    未如期清償時視為全部到期。詎被告自96年3月16日起即未
    依約繳款，迄今尚有本金35,288元及利息、違約金未清償。
    而臺東企銀已於96年8月27日將本件債權讓與原告，原告屢
    次催告被告償還，被告均置之不理。是原告得依消費借貸與
    債權讓與之法律關係起訴請求被告清償上揭債務等語。
　㈢並聲明：1.如主文第1項所示。2.被告應給付原告35,288元，
    及自96年3月16日起至110年7月19日止，按週年利率18.15%
    計算之利息，及自110年7月20日起至清償日止，按週年利率
    16%計算之利息，及自96年4月17日起至清償日止，其逾期在
    6個月內者，按上開利率10%計算之違約金。　
二、被告經合法通知，未於言詞辯論期日到場，亦未提出書狀為
    任何聲明或陳述。 　　
三、得心證之理由
　㈠原告主張之事實，業據其提出與所述相符之大眾Much現金卡
    申請書、分攤表、債權收買請求暨債權讓與證明書、債權讓
    與證明書、催告通知、臺東企銀授信約定書、本票、債權讓
    與證明書、分攤表、公告報紙等件為證（本院卷第3至14頁
    ）。而被告對於原告主張之事實，已於相當時期受合法之通
    知，卻未於言詞辯論期日到場爭執，亦未提出任何書狀或證
    據資料爭執前揭原告主張事實，依民事訴訟法第280條第3項
    、第1項規定，視同自認。是本院綜合上開事證，認原告主
    張之上開事實，堪信為真實。
  ㈡惟按約定之違約金額過高者，法院得減至相當之數額，民法
    第252條定有明文，而契約當事人約定之違約金是否過高，
    應依一般客觀之事實、社會經濟狀況、當事人實際上所受損
    害及債務人如能如期履行債務時，債權人可享受之一切利益
    為衡量標準。經查，本件原告聲明2.請求被告給付之違約金
    ，本院審酌原告因被告遲延清償所受積極損害、所失利益，
    通常為該帳款再轉借他人後之利息收入或轉作他項投資之收
    益，然近年來國內貨幣市場之利率已大幅調降，且原告聲明
    2.請求之利息已達週年利率18.15%及16%，復請求除主文第2
    項所示之本金及利息外，自96年4月17日起至清償日止，其
    逾期在6個月內者，按上開利率10%計算之違約金，然依原告
    向被告收取利息之利率，足以獲得相當之經濟利益，若依原
    告請求命被告負擔上開違約金給付義務，殊非公允，故本院
    認為原告聲明2.請求之違約金應酌減為1元，始為適當。
　㈢綜上所述，原告依消費借貸契約及債權讓與之法律關係，請
    求被告給付如主文第1、2項所示，為有理由，應予准許，逾
    此範圍之請求，則無理由，應予駁回。　
四、末按各當事人一部勝訴、一部敗訴者，其訴訟費用，由法院
    酌量情形，命兩造以比例分擔或命一造負擔，或命兩造各自
    負擔其支出之訴訟費用，民事訴訟法第79條亦定有明文。本
    件原告之訴固為一部勝訴，一部敗訴，惟原告請求之本金及
    利息既已全部准許，僅聲明2.之違約金部分為本院酌減至1
    元，是本件訴訟費用（即裁判費）應由被告一造負擔為適當
    ，爰一併確定其數額如主文第3項所示
中　　華　　民　　國　  111　　年  　1　　月　　26　　日
                  臺東簡易庭　法  官　張鼎正
以上正本係照原本作成。
如不服本判決，須以違背法令為理由，應於判決送達後20日內向
本庭提出上訴狀。（須按他造當事人之人數附繕本）。
如委任律師提起上訴者，應一併繳納上訴審裁判費。
中　　華　　民　　國　　111 　年　　1 　　月　　26　　日
                              書記官  劉雅文
計    算    書
項    目                    金  額                備  註
第一審裁判費                1,000元
合        計                1,000元